【裁判字號】    90,交易,107
【裁判日期】    900326
【裁判案由】    過失傷害
【裁判全文】
臺灣板橋地方法院刑事判決                          九十年度交易字第一七號
    公  訴  人  臺灣板橋地方法院檢察署檢察官
    被      告  甲○○
右列被告因過失傷害案件，經檢察官提起公訴 (八十九年度偵字第一八四一七號），
本院判決如左：
    主  文
甲○○因過失傷害人，處拘役伍拾伍日，如易科罰金，以佰元折算壹日。
    事  實
一、甲○○於民國（下同）八十九年八月八日十八時三十分許，駕駛車號ＧＭ─四四
    七七號自小客車，沿臺北縣板橋市○○街五十七巷行駛，原應注意汽車行經無號
    誌交岔路口時，支線道車應暫停讓幹線道車先行；且汽車駕駛人應注意車前狀況
    ，並隨時採取必要之安全措施，而依當時情形，並無不能注意之情事，竟疏未注
    意，欲行駛出該巷口時，未暫停讓沿板橋市○○街○○道上往華江橋方向行駛之
    丙○○騎乘，後載乙○○之ＱＦＵ─二五六號機車先行，貿然駛越前開交叉路口
    欲行右轉，致二車發生碰撞，乙○○受有右脛骨骨折、右外裸骨折、臉部上唇擦
    傷之傷害。事故發生後，由甲○○打電話報警處理，於警員到場後，當場承認為
    肇事人。
二、案經告訴人乙○○訴由台北縣警察局海山分局報請臺灣板橋地方法院檢察署檢察
    官偵查起訴。
    理  由
一、訊據被告甲○○固坦承有於右揭事地與丙○○所駛機車發生碰撞，致乙○○倒地
    受傷，惟矢口否認有過失，辯稱：伊當時由民治街五十七巷口駛出時，丙○○突
    然騎機車經過，伊來不及反應，而丙○○車速稍快，致發生碰撞云云。惟查：右
    揭事實業據告訴人乙○○於警訊、偵審時指訴甚詳，核與證人丙○○所證相符，
    並有診斷證明書一紙附卷可稽。按汽車行經無號誌交岔路口時，支線道車應暫停
    讓幹線道車先行；且汽車駕駛人應注意車前狀況，並隨時採取必要之安全措施，
    道路交通安全規則第一百零二條第一項第二款、第九十四條第三項分別定有明文
    。被告係領有駕駛執照之人，就前開規定應知之甚詳，於前揭時地駕駛汽車，自
    應遵守上開交通安全規定，且依卷附現場照片及道路交通事故調查報告表所示：
    肇事地點板橋市○○街五十七巷口為無號誌交叉路口，民治街為幹線道、五十七
    巷為支線道，肇事當時天候晴，日間自然光線，路面乾燥、無缺陷、無障礙物、
    視距良好、無號誌，依其狀況，並無不能注意之情事，又非不能注意，竟疏未讓
    幹線道車先行，且未注意車前狀況，致肇本件車禍，使乙○○受傷，其有過失，
    灼然明甚，被告之過失行為，與乙○○之受傷結果，具有相當因果關係。臺灣省
    台北縣區車輛行車事故鑑定委員會，亦同此認定，有該委員會鑑定報告在卷可佐
    ，被告所辯無過失云云，自無可採，其犯行事證明確，洵堪認定。
三、核被告甲○○所為，係犯刑法第二百八十四條第一項前段過失傷害罪。其於事故
    發生後，即向警察機關報案，待警員前往現場處理，並承認與告訴人發生擦撞等
    情，業經被告於本院審理時陳明在卷，可認被告係自首主動接受裁判，應依刑法
    第六十二條前段之規定，減輕其刑。爰審酌被告犯罪過失程度、告訴人所受傷害
    之程度、被告肇事後態度、未能與告訴人達成民事和解，及其品性、生活狀況、
    智識程度及其他一切情狀，量處如主文所示之刑，並諭知易科罰金之折算標準，
    以示懲戒。查刑法第四十一條業於九十年一月四日經立法院修正通過，並經總統
    於九十年一月十日公布，而於同年一月十二日生效施行，其修正條文為：「犯最
    重本刑為五年以下有期徒刑以下之刑之罪，而受六個月以下有期徒刑或拘役之宣
    告，因身體、教育、職業、家庭之關係或其他正當事由，執行顯有困難者，得以
    一元以上三元以下折算一日，易科罰金。
    但確因不執行所宣告之刑，難收矯正之效，或難以維持法秩序者，不在此限。」
    「併合處罰之數罪，均有前項情形，其應執行之刑逾六月者，亦同」，核與修正
    前刑法第四十一條相較，修正後條文對被告並無不利，自應依刑法第二條第一項
    前段規定，適用裁判時之修正後刑法第四十一條規定，諭知易科罰金之折算標準
    ，合此說明。
據上論斷，應依刑事訴訟法第二百九十九條第一項前段，刑法第二條第一項前段、第
二百八十四條第一項前段、第四十一條第一項、第六十二條前段，罰金罰鍰提高標準
條例第一條前段、第二條，判決如主文。
本案經檢察官張云琦到庭執行職務。
中      華      民      國    九十      年      三      月    二十六    日
                                      台灣板橋地方法院交通法庭
                                          法  官  王  敏  慧
右正本證明與原本無異
如不服本判決應於送達後十日內向本院提出上訴狀
                                          書記官  廖  美  紅
中      華      民      國    九十      年      三      月    二十九    日
附錄本案論罪科刑法條全文：
刑法第二百八十四條
因過失傷害人者，處六月以下有期徒刑、拘役或五百元以下罰金。致重傷者，處一年
以下有期徒刑、拘役或五百元下罰金。
從事業務之人，因業務上之過失傷害人者，處一年以下有期徒刑、拘役或一千元以下
罰金。致重傷者，處三年以下有期徒刑、拘役或二千元以下罰金。


司法院資訊處製作；財團法人民間司法改革基金會備份。
